【裁判字號】    90,訴,27
【裁判日期】    900312
【裁判案由】    毒品危害防制條例
【裁判全文】
臺灣臺南地方法院刑事判決                              九十年度訴字第二七號
    公  訴  人  臺灣台南地方法院檢察署檢察官
    被      告  甲○○
右列被告因肅清煙毒條例案件，經檢察官提起公訴（八十九年度偵字第五九一八號）
，本院判決如左：
    主  文
甲○○連續幫助施用第二級毒品，處有期徒刑肆月；又連續轉讓第二級毒品，處有期
徒刑柒月；又幫助施用第一級毒品，處有期徒刑捌月。應執行有期徒刑壹年伍月。
    事  實
一、甲○○明知乙○○有施用第二級毒品安非他命之行為，卻基於概括犯意，以幫助
    乙○○施用安非他命之意思，先後於民國八十八年十二月底、八十九年一月初，
    收受乙○○交付之新台幣一萬元、二千元後，代乙○○向不詳姓名之人購買安非
    他命，以幫助乙○○施用安非他命。又基於概括犯意，於八十九年一月間，先後
    二次在台南縣永康市○○路一四三巷卅一號住處內，無償轉讓第二級毒品安非他
    命與乙○○施用。甲○○又基於幫助乙○○施用第一級毒品海洛因之意思，於八
    十九年五月一日凌晨在台南縣永康市○○路一四三巷三一號住處，以注射針筒為
    乙○○施用第一級毒品海洛因。嗣於八十九年五月十日經警在台南縣永康市○○
    ○路八一八號查獲甲○○，並扣得海洛因一包（毛重０．八二五公克）塑膠勺子
    及注射針筒各一支。
二、案經嘉義市警察局第二分局報請台灣台南地方法院檢察署檢察官偵查起訴。
    理  由
一、被告甲○○否認有何幫助乙○○施用毒品及轉讓毒品之行為，辯稱：伊曾與乙○
    ○合資購買安非他命，伊出三千元，乙○○出二千元，買回來後一人一半，伊不
    曾免費拿毒品給乙○○施用，也不曾幫乙○○施用毒品等語。經查，被告幫助乙
    ○○施用第一級毒品海洛因，業經其於偵查中陳明「八十九年年四月三十日她從
    嘉義打電話給我，問我有無安非他命，我說沒有，只有以前留下的海洛因殘渣，
    她於五月一日凌晨四點到我家找我。我教她施打方法，起先她針插不進去，我幫
    她打進去，後來就她自己打」，核與乙○○於偵查中所陳（你吸用的毒品均是甲
    ○○幫你買的或是免費提供給你？）「都是他幫我買，還有他免費提供給我一、
    二次施用，都是在他家拿給我的，一起施用。是在八十八年十二月底用一萬元買
    的，安非他命施用完了以後，他才免費給我安非他命。」、「在永康市○○路他
    住處，是五月一日凌晨施打的，他用注射針筒幫我注射，我沒有付他海洛因之錢
    」，及許女於本院審理中證稱「第一次有跟他一起用，八十九年一月在永康甲○
    ○家裡，他有免費請我用過幾次，八十九年五月一日在被告甲○○家裡幫我注射
    海洛，我們當時是男女朋友，只有兩次他幫我買，之後都是他免費讓我使用」內
    容相合，參諸乙○○與甲○○當時是男女朋友關係，若無其事，許女應無自曝施
    用毒品行為的必要，被告所辯，顯係事後卸責之詞，核無可採，事證明確，被告
    無償轉讓及幫助許女施用第二級毒品安非他命及為乙○○施打毒品海洛因之事實
    ，均可認定。
二、核被告甲○○幫助乙○○施用第一、二級毒品，所為分別係犯毒品危害防制條例
    第十條第一項、第二項施用第一級毒品罪及施用第二級毒品罪之幫助犯。被告無
    償轉讓第二級毒品安非他命與乙○○之行為係另犯同條例第八條第二項之轉讓毒
    品罪。被告甲○○所犯上開三罪名間，犯意各別，罪名不同，應予分論併罰。又
    被告先後所為數幫助施用與轉讓第二級毒品行為，均時間緊接，所犯分別係犯罪
    構成要件相同之罪名，顯係各基於概括犯意所為，應分別依連續犯之規定，各論
    以一罪，並均加重其刑。被告幫助他人施用毒品，為幫助犯，依法減輕其刑，其
    連續幫助施用第二級毒品部分，並依法先加後減。審酌被告犯罪之動機、目的、
    手段、所生危害、生活狀況、犯罪後態度等一切情狀，處如主文所示之刑，並定
    應執行之刑，以資懲儆。扣案之海洛因一包、注射針筒一支、塑膠杓子一支，與
    本件被告幫助施用毒品及轉讓毒品行為無涉，應於被告施用毒品部分聲請宣告沒
    收，本件尚無從為沒收之諭知，併此敘明。
據上論斷，應依刑事訴訟法第二百九十九條第一項前段，毒品危害防制條例第十條第
一、二項、第八條第二項、刑法第十一條前段、第五十六條、第三十條、第五十一條
第五款，判決如主文。
中      華      民      國      九十      年      三      月    十二    日
                              臺灣臺南地方法院刑事第一庭
                                      法  官  陳振謙
右正本證明與原本無異。
如不服本判決應於送達後十日內向本院提出上訴狀。
                                      書記官  何小玉
中      華      民      國      九十      年      三      月    十二    日
附錄本案論罪科刑法條全文：
毒品危害防制條例第八條第二項
轉讓第二級毒品者，處六月以上五年以下有期徒刑，得併科新台幣七十萬元以下罰金
。
毒品危害防制條例第十條第一項、第二項
施用第一級毒品者，處六月以上五年以下有期徒刑。
施用第二級毒品者，處三年以下有期徒刑。
刑法第三十條一項
幫助他人犯罪者，為從犯。雖他人不知幫助之情者，亦同。


司法院資訊處製作；財團法人民間司法改革基金會備份。
